臺灣屏東地方法院民事裁定　　　　　　　96年度財管字第11號
聲　請　人　彰化商業銀行股份有限公司
法定代理人　乙○○
相　對　人　甲○○
上列聲請人聲請就被繼承人王再傳之遺產指定遺產管理人事件，
本院裁定如下：
    主      文
選任相對人甲○○為被繼承人王再傳之遺產管理人。
程序費用新台幣壹仟元由被繼承人王再傳之遺產負擔。
    理      由
一、按繼承開始時，繼承人有無不明者，由親屬會議於1 個月內
    選定遺產管理人；無親屬會議或親屬會議未於前條所定期限
    內選定遺產管理人者，利害關係人或檢察官，得聲請法院選
    任遺產管理人，並由法院依公示催告程序，定6 個月以上之
    期限，公告繼承人，命其於期限內承認繼承；又被繼承人之
    所有繼承人均拋棄其繼承權者，亦準用關於無人承認繼承之
    規定，民法第1177條、第1178條第2 項、第1176條第6 項分
    別定有明文。
二、本件聲請意旨略以：聲請人為被繼承人王再傳（身分證統一
    編號：Ｚ000000000號，最後住所地為屏東縣枋寮鄉○○村○
    ○路186 之2 號，民國92年1 月12日死亡）之債權人，前曾
    向本院聲請對被繼承人發支付命令，命被繼承人與第三人王
    崑人應連帶給付債權人新台幣4,000,000 元，及自民國87年
    4 月25日起至清償日止，按年息百分之9.85計算之利息，其
    逾期在6 個月以內者，按上開利率百分之10，逾期超過6 個
    月，按上開利率百分之20計算之違約金，嗣向本院聲請就被
    繼承人之財產強制執行。而被繼承人王再傳死亡後，其全部
    繼承人皆已死亡或拋棄繼承，且被繼承人王再傳之親屬會議
    未於繼承開始後1 個月內選定遺產管理人，致聲請人迄今仍
    未能處分擔保不動產以求償，而繼承人甲○○雖聲明拋棄繼
    承，但其住所位於抵押不動產之對面，且平日居住於該處，
    送達容易，適合擔任遺產管理人，聲請人為被繼承人之債權
    人，乃利害關係人，為此聲請選任甲○○為遺產管理人等語
    。並提出本院92年9 月10日屏院高民執丁字第92執14377 號
    債權憑證影本、95年12月19日屏院惠少家慧字第0950025387
    號函影本、土地建築改良物抵押權設定契約書影本、他項權
    利證明書影本、繼承系統表各1 件為證。
三、查聲請人主張其為被繼承人王再傳之債權人，被繼承人於92
    年1 月12日死亡，其第一順序繼承人即直系血親卑親屬甲○
    ○、王俊明、王雅雯、王卿眉、王卿芳、王崑人、王廷中、
    王詩茗、王惠婷、王誌媜、林明正、林美婌、顏王秋鶯、顏
    琮穎、顏淑賓、顏淑真、顏妙如、顏雪紅、李王、李進成
    、李淑君、傅王麗梅、傅弘任、傅弘其、傅月華、傅靖雯及
    第三順序繼承人即其妹黃王清美等人均已拋棄繼承，其配偶
    王陳不、父母、祖父母及其他兄弟姊妹均已死亡，故被繼承
    人已無民法第1138條所列各順序之繼承人等情，有繼承系統
    表、本院惠少家慧字第0950025387號函文影本等件可稽，堪
    信為真實。依前開民法第1176條第6 項規定，自應準用關於
    無人承認繼承之規定。則被繼承人王再傳之親屬會議並未於
    死亡發生之日起1 個月內選定遺產管理人呈報法院，聲請人
    為被繼承人之債權人，為聲請強制執行及行使抵押權，乃利
    害關係人等情，有本院高民執丁字第92執14377 號函影本為
    證。依首開規定，聲請人向本院聲請選定遺產管理人，自屬
    有據。本院審酌相對人甲○○係被繼承人之長子，其雖已拋
    棄繼承，然其為被繼承人之至親，對被繼承人之財產狀況應
    較他人為清楚，對於王再傳遺產之管理應將會善盡管理人之
    注意義務，且其亦同意擔任本件遺產管理人，有本院96年5
    月16日訊問筆錄在卷為憑，是由其擔任本件遺產管理人，符
    合社會之期待與公平。爰依聲請選任甲○○為被繼承人王再
    傳之遺產管理人。
四、依非訟事件法第157條、第24條第1 項，裁定如主文。
中　　華　　民　　國　　96　　年　　5 　　月　　23　　日
                　　　  家事庭法　官　林美靜
以上正本係照原本作成。
如不服本裁定應於送達後10日內向本院提出抗告狀，並繳納抗告
費新臺幣1,000元。
中　　華　　民　　國　　96　　年　　6 　　月　　1 　　日
                              書記官　葉祝君
